【裁判字號】    97,交簡上,27
【裁判日期】    970610
【裁判案由】    過失傷害
【裁判全文】
臺灣雲林地方法院刑事判決            97年度交簡上字第27號
上  訴  人
即  被  告  乙○○
                    國民
                      號
上列上訴人即被告因過失傷害案件，不服本院中華民國97年01月
11日96年度港交簡字第173 號刑事簡易判決（聲請簡易判決處刑
書案號：96年度偵字第4949號），提起上訴，本院第二審合議庭
改依第一審通常訴訟程序，判決如下：
    主  文
原判決撤銷。
本件公訴不受理。
    理  由
一、聲請簡易判決處刑意旨略以：被告乙○○為汽車駕駛人，於
    民國96年09月19日，無照駕駛車牌號碼為OE—7595號自用小
    客車，沿雲林縣麥寮鄉○○路由西往東方向行駛，行經該路
    49號電桿前之際，本應注意車前狀況，並隨時採取必要之安
    全措施，依當時天候晴，日間有自然光線，直路，柏油路面
    乾燥無缺陷，視距良好無障礙物，且被告之身心狀態健全，
    均無使被告不能注意之情事，被告竟疏未注意有甲○○騎乘
    JUO─549號重型機車，沿同路同向行駛在被告前方，竟自該
    機車後方撞擊，致甲○○倒地而受左肘、右手掌、左背部、
    左腰部多處擦傷等傷害，因認被告涉犯刑法第284條第1項前
    段之過失傷害罪嫌。
二、程序部分：
    被告於偵訊時供稱戶籍地址為雲林縣麥寮鄉○○村○○鄰○○
    路75巷11號，現住地址為彰化縣鹿港鎮東崎里東勢巷13之20
    號，原審未查逕將判決書寄送至被告戶籍地址，因被告未居
    住在戶籍地，判決書於97年01月18日寄存橋頭派出所，以為
    寄存送達，惟被告並未領取，有送達回證及公務電話紀錄表
    附卷可稽，尚未生合法送達之效力，原審嗣後發現漏未對被
    告現住地址送達，遂再將判決書寄送至被告現住地址，於97
    年04月03日寄存於鹿港派出所，原審判決應自97年04月03日
    寄存之日起經10日發生送達效力，而被告至遲應於判決發生
    送達效力後10日之上訴期間並加計在途期間之日數內提起上
    訴，被告嗣於97年04月09日提起上訴，有本院收狀戳章可資
    佐證，被告提起上訴之時間，在法定上訴期間內，其上訴仍
    未逾期，本件上訴應為合法，合先敘明。
三、按告訴乃論之罪，告訴人於第一審辯論終結前，得撤回其告
    訴；告訴經撤回者，法院應諭知不受理之判決，刑事訴訟法
    第238 條第1 項、第303 條第3 款分別定有明文。又犯刑法
    第284 條第1 項前段之過失傷害罪，依同法第287 條前段之
    規定，須告訴乃論。而告訴乃論之刑事事件於偵查中或第一
    審法院辯論終結前，調解成立，並於調解書上記載當事人同
    意撤回意旨，經法院核定者，視為於調解成立時撤回告訴或
    自訴，復為鄉鎮市調解條例第28條第2 項所明定。
四、經查：本件被告涉犯之過失傷害罪，依同法第287 條前段之
    規定，須告訴乃論。茲告訴人甲○○與被告已於96年11月26
    日在雲林縣臺西鄉調解委員會調解成立，告訴人於該調解書
    中表示不願再追究被告之刑事責任，上開調解書並經本院民
    事庭於96年12月07日核定，有調解書1 紙在卷可稽，告訴人
    甲○○嗣於97年03月20日具狀向本院撤回告訴，可知告訴人
    於上開調解書內所載「不願追究被告之刑事責任」，意指同
    意撤回告訴，故依前述法條規定，本件已於前開調解成立時
    （即96年11月26日）視為撤回告訴，依照首開說明，本件應
    逕行諭知不受理之判決。
五、原審漏未審酌及此，於97年01月11日就被告被訴之過失傷害
    案件，為科刑之判決，尚有未洽；被告上訴意旨謂，被告已
    與告訴人成立和解，請求從輕量刑，雖無理由，但原判決既
    有上述違誤，仍應由本院予以撤銷，並參酌刑事訴訟法第45
    1 條之1 第4 項但書第3 款、第452 條規定之意旨，改依通
    常程式審判，並自為第一審之判決。
六、依刑事訴訟法第455 條之1 第1 項、第3 項、第369 條第1
    項、第364 條、第452 條、第303 條第3 款，判決如主文。
本案經檢察官江柏青到庭執行職務。
中    華    民    國    97    年    6     月    10    日
            刑事第六庭    審判長法  官  廖國勝
                                法  官  黃楹榆
                                法  官  李秋瑩
以上正本證明與原本無異。
如不服本判決，應於判決送達後10日內向本院提出上訴狀（須附
繕本）。
                                書記官  邱明通
中    華    民    國    97    年    6     月    10    日


司法院資訊處製作；財團法人民間司法改革基金會備份。
